【裁判字號】    97,聲,254
【裁判日期】    970229
【裁判案由】    返還提存物
【裁判全文】
臺灣臺北地方法院民事裁定               97年度聲字第254號
聲  請  人  花旗（臺灣）商業銀行股份有限公司
法定代理人  甲○○
相  對  人  乙○○
            丙○○原名武天龍.
上列聲請人聲請返還提存物事件，本院裁定如下：
    主  文
本院九十四年度存字第五二四二號事件聲請人所提存之擔保物面
額新臺幣參拾萬元之臺北市政府建設公債八十九年度第一期債票
，准予返還。
    理  由
一、按訴訟終結後，供擔保人證明已定20日以上之期間，催告受
    擔保利益人行使權利而不行使者，法院應依供擔保人之聲請
    ，以裁定命返還其提存物，民事訴訟法第104條第1項第3款
    前段定有明文。前開規定，於其他依法令供訴訟上之擔保者
    準用之，並為同法第106條所規定。又該條所謂「訴訟終結
    」，應從廣義解釋，包括執行程序終結在內，本件債權人如
    確已聲請撤銷假扣押裁定，並撤回假扣押執行之聲請，復定
    20日以上之期間催告受擔保利益人即相對人行使權利而未行
    使者，似不妨適用上開條文之規定，准許債權人領回其因聲
    請假扣押而提供之擔保金（最高法院75年度臺抗字第261號
    判決意旨參照）。
二、聲請意旨略以：聲請人花旗（臺灣）商業銀行股份有限公司
    與訴外人華僑商業銀行股份有限公司（下稱華僑銀行）於民
    國96年12月1日合併，聲請人為存續公司，概括承受華僑銀
    行之一切權利義務。訴外人華僑銀行與相對人乙○○、丙○
    ○（原名武天龍）間假扣押事件，前遵鈞院94年度裁全字第
    8947號假扣押裁定，曾提供面額計新臺幣30萬元之臺北市政
    府建設公債89年度第1期債票為擔保，並以鈞院94年度存字
    第5242號提存事件提存在案，茲因華僑銀行已經聲請撤銷假
    扣押裁定並撤回假扣押之強制執行，訴訟業已終結，並向鈞
    院聲請催告相對人等於21日內行使權利，逾期將依法聲請領
    回提存物，惟相對人等迄未行使權利，為此聲請返還提存物
    等語。
三、經查，聲請人主張之事實，業據其提出本院94年度存字第52
    42號提存書、96年度全聲字第1124號假扣押裁定暨確定證明
    書、96年度聲字第3847號民事裁定暨確定證明書、臺灣宜蘭
    地方法院96年9月29日宜院瑞執94執全助陸字第104號函等件
    為證，並經本院依職權調閱上開卷宗核閱無訛，從而，聲請
    人聲請返還擔保物，尚無不合，應予准許。
四、依民事訴訟法第104條第1項第3款、第106條，裁定如主文。
中    華    民    國    97    年    2     月    29    日
                  民事第二庭    法  官  鍾素鳳
以上正本係照原本作成。
如不服本裁定，應於送達後10日內向本院提出抗告狀，並繳納抗
告費新臺幣1,000元。
中    華    民    國    97    年    2     月    29    日
                                書記官  林玗倩


司法院資訊處製作；財團法人民間司法改革基金會備份。
